【裁判字號】    89,易,3352
【裁判日期】    891005
【裁判案由】    竊盜
【裁判全文】
臺灣板橋地方法院刑事判決                        八十九年度易字第三三五二號
    公  訴  人  臺灣板橋地方法院檢察署檢察官
    被      告  甲○○
                乙○○
右列被告因竊盜案件，經檢察官提起公訴 (八十九年度偵字第一三四二二號、第一三
五七○號)，本院判決如左：
    主  文
甲○○共同竊盜，處罰金伍仟元，如易服勞役，以參佰元折算壹日；又竊盜，處罰金
壹仟元，如易服勞役，以參佰元折算壹日，寶特瓶壹個沒收。應執行罰金伍仟伍佰元
，如易服勞役，以參佰元折算壹日，寶特瓶壹個沒收。
乙○○共同竊盜，處罰金肆仟元，如易服勞役，以參佰元折算壹日。
    事  實
一、乙○○於民國八十九年七月十二日下午六時許，駕駛車號ＩＢˍ九七五三號自用
    小貨車，搭載甲○○，途經台北縣永和市○○路二○四號前，二人見丙○所有之
    聲寶牌冷氣一台放置在車號ＨＵˍ二三六三號自用小貨車後座上無人看守，竟共
    同基於意圖為自己不法所有之犯意聯絡，由甲○○下車將該冷氣機竊取搬至乙○
    ○駕駛之小貨車上，乙○○則於該小貨車上接應，得手後，乙○○為急於逃離現
    場而逆向行駛，引起發現冷氣機失竊之丙○注意，騎乘機車由後方追逐至台北市
    中正區○○路與寧波西街交叉口，報警查獲。乙○○因騎乘機車行至途中沒有汽
    油又另行起意，於八十九年七月十七日下午三時十五分許，在台北縣中和市○○
    路○段一○○巷五弄六號前，以自己所有之寶特瓶空瓶一個，竊取鄧貞妹所有車
    號ＧＪＸˍ一八九號重型機車內之九二無鉛汽油約三百毫升（將該機車之濾油器
    線路拔開，以寶特瓶空瓶盛裝），得手後，旋為警當場查獲。
二、案經台北市政府警察局中正第二分局、台北縣警察局中和分局報請台灣板橋地方
    法院檢察署檢察官偵查起訴。
    理  由
一、訊據被告甲○○對於前揭竊盜犯行均坦承不諱，被告乙○○則矢口否認竊盜犯行
    ，被告乙○○辯稱：當時伊駕車途經該處，下車去買飲料，回來時發現車後有一
    樣東西，甲○○說是朋友寄放的，伊就繼續開車，沒有逆向行駛云云。惟查，前
    揭被告甲○○竊取該冷氣機後，將之置放在乙○○駕駛之小貨車上，失主丙○返
    回車上發現冷氣機失竊後，注意到被告乙○○所駕駛之小貨車逆向行駛，形跡可
    疑，乃騎機車由後方追蹤至路口，發現所失竊之冷氣機確於車上，因而報請警方
    攔檢查獲等情，已據被害人丙○於警訊時證述明確；被告乙○○既供稱其下車購
    買飲料時間僅約七、八分鐘，而被告甲○○竟能獨自一人於七、八分鐘內與朋友
    聯絡，並將寄放之重達零點七二公噸冷氣機搬上車上，所辯顯與情理不符，應係
    卸責之詞，並不足採。此外，復有贓物認領保管單二紙在卷可稽，本件事證明確
    ，被告二人犯行堪以認定。
二、核被告甲○○、乙○○二人所為，均係犯刑法第三百二十條第一項之竊盜罪。被
    告二人就竊取冷氣機之犯行，有犯意之聯絡及行為之分擔，均為共同正犯。被告
    甲○○所犯二次竊盜犯行，依其情節以觀，顯係臨時起意，並無刑法上連續犯之
    概括犯意，應予分論併罰。爰審酌被告甲○○、乙○○二人犯罪之手段、所生危
    害尚非甚鉅及犯後之態度等一切情狀，分別量處如主文所示之刑，並就被告甲○
    ○部分定期應執行之行，及就二人均分別諭知易服勞役之折算標準。被告甲○○
    用以竊取九二無鉛汽油所用之寶特瓶一個，為其所有，供犯罪所用之物，雖未扣
    案，然無證據證明業已滅失不存在，仍應宣告沒收。
據上論斷，應依刑事訴訟法第二百九十九條第一項前段，刑法第二十八條、第三百二
十條第一項、第四十二條第二項、第五十一條第七款、第三十八條第一項第二款，罰
金罰鍰提高標準條例第一條前段、第二條，判決如主文。
本案經檢察官簡美慧到庭執行職務
中      華      民      國    八十九    年      十      月      五    日
                                      臺灣板橋地方法院刑事第一庭
                                          法  官    胡  堅  勤
右正本證明與原本無異。
如不服本判決，應於判決送達後十日內，向本院提出上訴狀。
                                          書記官    劉  文  美
中      華      民      國    八十九    年      十      月      五      日
附錄本案論罪科刑法條全文：
刑法第三百二十條
意圖為自己或第三人不法之所有，而竊取他人之動產者，為竊盜罪，處五年以下有期
徒刑、拘役或五百元以下罰金。
意圖為自己或第三人不法利益，而竊佔他人之不動產者，依前項之規定處斷。
前二項之未遂犯罰之。


司法院資訊處製作；財團法人民間司法改革基金會備份。
